臺灣花蓮地方法院交通事件裁定　　　　　　　　　　　　九十三年度交聲字第五號
　　原處分機關　交通部公路總局臺北區監理所花蓮監理站玉里監理分站
　　異　議　人
　　即受處分人　甲○○
右列異議人因違反道路交通管理處罰條例案件，對於交通部公路總局台北區監理所花
蓮監理站玉里監理分站於民國九十二年十二月二十五日所為之處分（原處分案號：花
監五字第裁四五－ＧＣ0000000號、四五－ＧＣ0000000號、四五－Ｇ
Ｃ0000000號），聲明異議，本院裁定如左：
        主  文
原處分撤銷。
甲○○不罰。
        理  由
一、原處分機關係以：異議人即受處分人甲○○於民國九十二年一月二十五日下午四
    時四十分許，騎乘車牌ＨＬ二－五七六號重型機車於台中市○○○路、工學五街
    ，未依規定戴安全帽，經警於該路口鳴笛示警攔停，惟該車不理會執勤員警指揮
    加速右轉逃逸，並於行經有燈光號誌管制之交叉路口闖紅燈，經員警當場記下車
    號，再核對查詢電腦資料無誤後，依法逕行舉發，原處分機關即依道路交通管理
    處罰條例第三十一條第六項、第五十三條第一項、第六十條第一項之規定，分別
    裁處罰鍰新臺幣五百元、一千八百元、三千元等情，此有上開台中市警察局舉發
    違反道路交通事件通知單三張及原處分機關之裁決書三份在卷可稽，堪以認定無
    訛。異議人則以：異議人於上開時間，正在台中師範學院上班，且當天異議人並
    未請假或外出，亦未將機車借予任何人使用，而員警之逕行舉發通知單並未註記
    該違規車輛之廠牌及車款型號等，況且該機車自車後方並無法識別機車廠牌，僅
    可看出車款型號，再由之推斷出廠牌，員警在未知機車車款型號之情況下，如何
    辨識機車廠牌？又員警未於罰單上註明駕駛人特徵，如性別、年齡等，為此不服
    原處分，而聲明異議等語。
二、經查，異議人即受處分人任職位於台中市○○路一四０號之台中師範學院諮商與
    教育心理研究所擔任助教，而於上開舉發違規時間，係異議人之上班時間，且其
    於當天並無請假或外出，而上開機車為其所有，並且於當天將該機車停放於該校
    園內，其並未將該機車出借予他人使用等情，業據異議人於本院訊問時供承不諱
    （詳見本院卷第四十四至四十七頁），並有出勤證明書乙紙及教職員證影本乙份
    附卷可稽。雖證人即制單舉發之員警董慶銘具結證稱：當天伊和張巡佐在執行區
    域巡邏勤務，開警用汽車，於上開時間左右，行經忠明南路與工學五街口，看到
    一台重機車ＨＬ二五七六，駕駛人是男性，渠等開車靠過去鳴笛示意停車受檢，
    他看到警車就立刻右轉忠明南路往美村南路方向加速行駛，大約追了二十公尺到
    工學二街，他已經駛離，渠等在追的過程就記下車號，但沒有拍照，當時將車號
    、廠牌及顏色寫在手上，回去再製作舉發單，當時車流量不會很大，還沒有到下
    班時間，當時伊坐在副駕駛座，所以紀錄沒有困難等語（詳見本院卷第三十五至
    三十七頁）。然查詢車籍資料即可得知車輛之牌照別、廠牌及顏色乙節，此有機
    車車籍查詢乙紙附卷可參，是證人是否係當場記下違規車輛之廠牌、顏色及車號
    ，或係事後查詢得知者，即有疑義，況且證人前揭證述該違規機車加速逃逸，是
    否果能目視並確實記下違規車輛之車牌號碼無訛？而證人既係乘坐於副駕駛座位
    置，卻未能拍照或以其他明確記載當時違規車輛之特徵資料，以供參酌，則殊難
    僅憑員警之記憶證述而可得確信異議人有前揭違規事實。是異議人主張該機車於
    前揭警方舉發違規之時間，其並未於舉發時間、地點騎乘該機車之事實洵堪採信
    。此外，復查無其他積極證據足資證明異議人確有前述之違規行為，自應對異議
    人作有利之認定。原處分機關不察，遽對異議人為前開裁決，即難認為允當，應
    認本件受處分人之異議為有理由而本院將原處分撤銷，併諭知受處分人不罰，以
    資適法。
三、據上論結，應依道路交通案件處理辦法第二十條，裁定如主文。
中      華      民      國    九十三    年      八      月    三十一    日
                                臺灣花蓮地方法院交通法庭
                                    法  官  饒  金  鳳
右正本證明與原本無異。
如對本裁定不服，應於送達後五日內，向本院提出抗告狀。（應抄附繕本）
                                    法院書記官
中      華      民      國    九十三    年      九      月      二      日
